en: Health & Beauty > Health Care > Fitness & Nutrition > Nutrition Bars: Energy Bars; Meal Replacement Bars; Protein Bars
pt-PT: Saúde e beleza > Cuidados de saúde > Fitness e nutrição > Barras de nutrição: Barras energéticas; Barras de substituição de refeições; Barras de proteína
ru: Красота и здоровье > Медицинские товары > Фитнес и питание > Питательные батончики: Энергетические батончики; Батончики-заменители питания; Протеиновые батончики
fr: Santé et beauté > Santé > Fitness et nutrition > Barres nutritionnelles: Barres énergétiques; Barres substituts de repas; Barres protéinées
fi: Terveys ja kauneus > Terveydenhoito > Fitness ja ravitsemus > Välipalapatukat: Energiapatukka; Ateriankorvikepatukka; Proteiinipatukka
th: สุขภาพและความงาม > การดูแลสุขภาพ > สุขภาพและโภชนาการ > อาหารเสริมอัดแท่ง: บาร์พลังงาน; บาร์ทดแทนอาหาร; บาร์โปรตีน
ja: 美容・健康 > ヘルスケア > ダイエット・サプリメント > 栄養補給バー: エナジーバー; 食事代替バー; プロテインバー
zh-CN: 保健/美容/卫生/护理 > 医疗保健 > 营养品/保健品/减肥产品 > 营养棒: 能量棒; 代餐棒; 蛋白棒
it: Salute e bellezza > Salute > Fitness e alimentazione > Barrette nutrizionali: Barrette energetiche; Barrette sostitutive dei pasti; Barrette proteiche
vi: Sức khỏe và sắc đẹp > Chăm sóc sức khỏe > Thể hình thẩm mỹ & dinh dưỡng > Thanh dinh dưỡng: Thanh năng lượng; Thanh thay thế bữa ăn; Thanh protein
es: Salud y belleza > Cuidado de la salud > Nutrición y actividad física > Barritas energéticas: Barras energéticas; Barras de reemplazo de comidas; Barras de proteína
nl: Gezondheid en persoonlijke verzorging > Gezondheidszorg > Fitness en voeding > Voedingsrepen: Energie repen; Maaltijdvervangende repen; Proteïnerepen
nb: Skjønnhet og helse > Helsestell > Trening og kosthold > Næringsbarer: Energibarer; Måltidserstatningsbarer; Proteinbarer
da: Sundhed og skønhed > Sundhedspleje > Fitness og ernæring > Proteinbarer: Energibarer; Måltidserstatningsbarer; Proteinbarer
ro-RO: Sănătate și frumusețe > Îngrijirea sănătății > Fitness și nutriție > Batoane nutritive: Batoane energizante; Batoane înlocuitoare de masă; Batoane proteice
el: Υγεία & ομορφιά > Φροντίδα υγείας > Fitness & διατροφή > Διατροφικές μπάρες: Μπάρες ενέργειας; Μπάρες υποκατάστασης γεύματος; Μπάρες πρωτεΐνης
sl-SI: Zdravje in lepota > Zdravje > Fitnes in prehrana > Prehranske ploščice: Energijske ploščice; Nadomestki obrokov v ploščicah; Proteinske ploščice
bg-BG: Здраве и красота > Грижа за здравето > Фитнес и хранене > Хранителни барчета: Енергийни барчета; Барчета за заместване на хранене; Протеинови барчета
sk-SK: Zdravie a krása > Starostlivosť o zdravie > Fitness a výživa > Energetické tyčinky: Energetické tyčinky; Tyčinky ako náhrada stravy; Proteínové tyčinky
tr: Sağlık ve Güzellik > Sağlık Bakım > Fitness ve Sporcu Besinleri > Sporcu Çikolataları: Enerji Barları; Öğün Yerine Geçen Barlar; Protein Barları
hr-HR: Zdravlje i ljepota > Briga za zdravlje > Fitnes i prehrana > Energetske pločice: Energetske pločice; Pločice za zamjenu obroka; Proteinske pločice
ko: 건강/미용 > 건강 관리 > 피트니스/건강 식품 > 영양 바: 에너지 바; 식사 대용 바; 프로틴 바
lt-LT: Sveikata ir grožis > Sveikatos priežiūra > Sveikatingumas ir mityba > Batonėliai: Energijos batonėliai; Maisto pakaitalų batonėliai; Baltymų batonėliai
pl: Zdrowie i uroda > Opieka zdrowotna > Zdrowy tryb życia i dieta > Batony energetyczne: Batony energetyczne; Batony zastępujące posiłek; Batony proteinowe
zh-TW: 保健與美容 > 健康照護 > 健身與營養 > 能量棒: 能量棒; 代餐棒; 蛋白質棒
cs: Zdraví a krása > Zdravotní péče > Fitness a výživa > Energetické tyčinky: Energetické tyčinky; Tyčinky nahrazující jídlo; Proteinové tyčinky
pt-BR: Saúde e beleza > Cuidados com a saúde > Preparo físico e nutrição > Barras nutritivas: Barras de energia; Barras substitutivas de refeição; Barras de proteína
hu: Egészség és szépség > Egészségügyi ellátás > Fitnesz és táplálkozás > Táplálkozási rudak: Energiaszeletek; Étkezést helyettesítő szeletek; Fehérjeszeletek
sv: Skönhet och hälsa > Hälsovård > Fitness och näringslära > Näringskakor: Energibars; Måltidsersättningsbars; Proteinbars
de: Gesundheit & Schönheit > Gesundheitspflege > Fitness & Ernährung > Sportriegel: Energieriegel; Mahlzeitenersatzriegel; Proteinriegel